臺灣高等法院刑事判決　　　　　　　　　九十一年度上訴字第一三三八號
　　上　訴　人
　　即　被　告　甲○○
　　指定辯護人　本院公設辯護人　李廣澤
右上訴人，因毒品危害防制條例案件，不服台灣板橋地方法院，九十年度訴字第一四
八八號，中華民國九十一年一月三十日第一審判決（起訴案號：台灣板橋地方法院檢
察署九十年偵字第七六四二號）提起上訴，本院判決如左：
    主  文
原判決撤銷。
甲○○意圖販賣而持有第二級毒品，處有期徒刑貳年玖月。扣案之ＭＤＭＡ（俗稱搖
頭丸）肆拾柒顆、大麻煙捲拾貳支，均沒收銷燬之。
    事  實
一、甲○○於民國九十年四月十四日凌晨二時十分許，在台北縣三重市○○○路六號
    前，因意圖販賣而持有第二級毒品ＭＤＭＡ（俗稱搖頭丸）四十七顆及大麻煙捲
    十二支（煙捲總重二點七二公克），為警當場查獲，並扣得甲○○所有之第二級
    毒品ＭＤＭＡ四十七顆及大麻煙捲十二支。
二、案經臺北縣警察局移送臺灣板橋地方法院檢察署檢察官偵查起訴。
    理  由
一、前揭犯罪事實，訊據上訴人即被告甲○○矢口否認，辯稱前揭毒品是綽號「阿文
    」其人所寄放，因為出去玩的時候，女生都向「阿文」要毒品，他避免女生跟他
    要，所以交由被告保管，被告並沒有要販賣的意思，只是放在身上要還給「阿文
    」，在原審審理中承認，因為一直開庭，我才承認，原審筆錄寫販賣是法官的意
    思云云。查被告於警訊中供承右開ＭＤＭＡ及大麻煙捲是「阿文」其人分三次所
    寄放，該毒品為有價值之物，被告於偵查中供稱與「阿文」不熟，「阿文」竟將
    數量甚多之毒品交其保管，與常情已有不合，且「阿文」始終未向其取回該毒品
    ，被告又無法供出「阿文」其人，被告所供毒品係「阿文」其人所寄放云云，實
    難遽信。被告於原審九十一年一月十六日審理時供承略以：因為我有前科找工作
    不易，而且要念書要交學費，才想要賣這些東西，這些毒品是在俱樂部裡面向藥
    頭買的，是買了之後才想賣，本來是買來要自己用等語。經本院當庭播放該日審
    判錄音，錄音內容與筆錄記載重點一致，法官並無法誘導或要被告承認犯罪等情
    事，被告於本院陳稱承認犯罪是原審法官之意思云云，自無可採。依被告前開自
    白，其顯係向藥頭購買毒品，原擬自用，而後改變心意，意圖販賣。扣案四十七
    顆疑似「搖頭丸」錠劑，經行政院衛生署管制藥品管理局檢驗結果，均分別檢出
    含有Amphetamine及Ｍethamphtamine成分，屬毒品危害防制條例第二條第二項第
    二款所規定之第二級毒品，此有該署（90）管檢字第九四三三○號檢驗成績書（
    影本）在卷可憑；另扣案之煙捲十二支，經送法務部調查局鑑定結果，均含有大
    麻成分，同為毒品危害防制條例第二條第二項第二款所定之第二級毒品，此亦有
    該局九十年五月二十一日（90）陸（一）字第九○一六七○○四號鑑定通知書附
    卷可按。
    參以被告之尿液經送驗並未發現有何毒品反應；以及被告為警查獲時，其身
    上所攜帶之第二級毒品ＭＤＭＡ數量竟多達四十七顆，而大麻煙捲亦有十二支之
    多，且部分藥丸猶經被告以膠帶黏貼於背後腰部以為藏放，顯見被告並非以之供
    己施用。再徵諸證人即參與查獲本案之台北縣警察局刑警隊偵查員林信輝於原審
    法院審理時所述「當天接到線報，說金國戲院樓下有人販賣搖頭丸，我們九位同
    仁到場，去時先借業者他們的監視設備，讓檢舉人指認哪個角落有那些人在販賣
    ，我們鎖定對象後，才採取盤查的動作，本來鎖定三、四位，但因為下樓來要一
    段時間，他們的流動性很大，下來時只盤查到被告跟另一位邱姓男子」等情節，
    堪信被告當日持有遭查扣之前開毒品，係有販賣之意圖，其所為自白足認係與事
    實相符。指定辦護人謂被告被查獲時主動交出毒品，應有自首之適用。惟查警察
    已鎖定被告犯罪而將之逮捕盤查，被告之交出毒品，尚難認係自首，併此明。
    綜上所述，本件被告犯行明確，應依法論科。
二、核被告甲○○所為，係犯毒品危害防制條例第五條第二項之意圖販賣而持有第二
    級毒品罪。查被告在犯本案前並無施用毒品惡習，其年輕識淺，思慮欠周，罹此
    重罪，其犯罪情狀，非無可憫之處，本院認科以法定最低刑，猶嫌過重，爰依刑
    法第五十九條之規定酌減其刑。
三、原審因而予以論罪科刑，固非無見。惟查被告於警訊、偵查及原審調查時均否認
    意圖販賣而持有第二級毒品，原判決認被告對於犯罪事實坦承不諱，自非正確。
    被告上訴否認犯罪，雖無理由，惟原判決既有可議，自應由本院將之撤銷改判。
    爰審酌被告甲○○之品行、犯罪之動機、目的、犯罪之手段及其犯罪後之態度等
    一切情狀，量處有期徒刑貳年玖月，以示懲儆，並啟自新。扣案如附表所示之Ｍ
    ＤＭＡ四十七顆及大麻煙捲十二支，均為第二級毒品，應依毒品危害防制條例第
    十八條第一項前段之規定，宣告沒收銷燬之。
四、台灣台北地方法院檢察署以九十一年偵字第四四八三號移送本院併辦意旨略以：
    被告於九十年七月十八日三時許，在台北市○○街與農安街口，持有第二級毒品
    ＭＤＭＡ十顯，為警當場查獲，認此部分與有罪部分有連續犯裁判上一罪關係。
    查此部分被告堅決否認有何意圖販賣而持有之意思，其僅單純持有係犯毒品危害
    防制條例第十一條第二項之罪，兩者犯罪構成要件不同，不生連續犯問題，本院
    不得併予審判，應退回移送機關另為適當之處理。
五、據上論斷，應依刑事訴訟法第三百六十九條第一項前段、第三百六十四條、第二
    百九十九條第一項前段，毒品危害防制條例第五條第二項、第十八條第一項前段
    ，刑法第十一條前段、第五十九條，判決如主文。
本案經檢察官覃正祥到庭執行職務。
中      華      民      國    九十一    年      十      月      四      日
                              臺灣高等法院刑事第四庭
                                  審判長法  官    蔡  永  昌
                                        法  官    徐  昌  錦
                                        法  官    陳  榮  和
右正本證明與原本無異。
如不服本判決應於收受送達後十日內向本院提出上訴書狀，其未敘述上訴之理由者並
得於提起上訴後十日內向本院補提理由書（均須按他造當事人之人數附繕本）。
                                        書記官    劉  麗  芬
中      華      民      國    九十一    年     十       月      八      日
附錄：本案論罪科刑法條全文
毒品危害防制條例第五條第二項
意圖販賣而持有第二級毒品者，處五年以上有期徒刑，得併科新台幣五百萬元以下罰
金。
